# @chenyiwei ，求助陈版

提问人：aiyaha 时间：2021-11-23 08:27:18
1 、公司处于建设期间，尚未投产，公司建造的 27 间办公板房，用于公司财务、经理等办公使用，后期会拆除，麻烦请问这 27 间办公板房是转入在建工程-临建，还是计入固定资产。具体拆除时间尚不能确定；公司账面已计入固定资产，计提折旧。
2 、公司临建区道路后期也会拆除，同样这部分是计入在建工程-临建，还是计入固定资产。具体拆除时间尚不能确定；公司账面已计入固定资产，计提折旧。

回答人：chenyiwei
1 、应计入固定资产并计提折旧。由于是管理用房，故折旧应计入管理费用。
2 、与上述管理用房配套的道路等基础设施同样处理。如果是为了工程项目的建设而建造的临时设施（如供工程车辆通行的临时道路），可以计入在建工程成本。